【裁判字號】    90,易,655
【裁判日期】    901009
【裁判案由】    傷害
【裁判全文】
臺灣雲林地方法院刑事判決                            九十年度易字第六五五號
    公  訴  人  臺灣雲林地方法院檢察署檢察官
    被      告  甲○○
右列被告因傷害案件，經檢察官提起公訴（九十年度偵字第二四０二號），本院判決
如左：
    主  文
甲○○傷害人身體，處罰金伍仟元，如易服勞役，以佰元折算壹日。
    事  實
一、甲○○於民國九十年四月十日晚上八時許，在雲林縣斗六市○○路二五七號，因
    與乙○○有感情糾紛，雙方發生爭執，甲○○即基於傷害犯意，以手抓拉乙○○
    右肘及左肩膀，並使乙○○於拉扯中左膝蓋跪倒在地，乙○○因而受有右肘抓傷
    、左肩瘀傷及左膝割傷約０˙一公分×五公分之傷害。
二、案經乙○○告訴雲林縣警察局斗六分局報告臺灣雲林地方法院檢察署檢察官偵查
    起訴。
    理  由
一、被告甲○○對右揭犯罪事實坦承不諱，並據告訴人乙○○指訴受傷情形在卷，復
    有驗傷診斷證明書在卷可稽。至於告訴人於警訊中雖指稱被告係因欠債不還才拿
    原子筆劃傷其左膝蓋云云，然不僅被告堅詞否認有拿原子筆攻擊告訴人，且以原
    子筆作為攻擊武器的傷害方式已令人起疑，傷害位置又係在人之膝蓋，更難以理
    解，再者，被告若真積欠告訴人債務，信於檢察官偵訊及本院庭訊中理當出面討
    回欠款，惟告訴人經傳喚均未到庭應訊，而反觀被告於本院庭訊中，則對傷害之
    動機、情節供明清楚，均可見告訴人之上開指訴，是有誇張不實之處，自應以被
    告之自白惟可取。本件事證明確，被告犯行堪以認定，自應依法論科。
二、核被告所為，係犯刑法第二百七十七條第一項之傷害罪。公訴意旨認被告係毆打
    告訴人，惟參諸告訴人之傷勢係屬抓傷、瘀傷、割傷等傷勢，核與被告供述抓拉
    告訴人情形相符，是被告並未毆打告訴人，公訴意旨就此部分應予更正。爰審酌
    被告犯後坦承犯行，態度良好，因找不到告訴人而無法與告訴人達成民事損害賠
    償之和解，難認其無悔意，並抓拉而傷害告訴人之犯罪情節尚屬輕微，告訴人所
    受之傷勢不重，並被告傷害之動機等一切情狀，量處如主文所示之刑，並諭知易
    服勞役之折算標準。
據上論斷，應依刑事訴訟法第二百九十九條第一項前段，刑法第二百七十七條第一項
、第四十二條第二項，罰金罰鍰提高標準條例第一條前段、第二條，判決如主文。
中      華      民      國      九十      年      十      月      九    日
                                        臺灣雲林地方法院刑事第一庭
                                            法  官  侯  廷  昌
右正本證明與原本無異。
如不服本判決，應於判決送達後十日內向本院提出上訴狀( 應附繕本 )。
                                            書記官  李  清  龍
中      華      民      國      九十      年      十      月      九    日
中華民國刑法第二百七十七條
 (普通傷害罪)
傷害人之身體或健康者，處三年以下有期徒刑、拘役或一千元以下罰金。
犯前項之罪因而致人於死者，處無期徒刑或七年以上有期徒刑；致重傷者，處三年以
上十年以下有期徒刑。


司法院資訊處製作；財團法人民間司法改革基金會備份。
